【裁判字號】    94,簡上,688
【裁判日期】    950330
【裁判案由】    竊盜
【裁判全文】
臺灣板橋地方法院刑事判決             94年度簡上字第688號
上  訴  人  臺灣板橋地方法院檢察署檢察官
被      告  丁○○
上列上訴人因被告竊盜案件，不服本院94年度簡字第4681號中華
民國94年10月18日第一審判決（聲請簡易判決處刑案號：94年度
速偵字第1295號），提起上訴，及移送併案審判（94年度偵字第
18794 號、第18795 號、第18796 號、第18797 號、95年度偵字
第2081號），本院管轄之第二審合議庭判決如下：
    主  文
原判決撤銷。
丁○○連續竊盜，處有期徒刑陸月，如易科罰金，以佰元折算
壹日。扣案機車鑰匙伍支沒收。
    事  實
一、丁○○前因竊盜案件，經本院以92年度簡字第2822號判決判
    處有期徒刑3 月，如易科罰金以銀元300 元折算1 日，於民
    國93年4 月9 日執行完畢。詎不知悛悔，猶基於意圖為自己
    不法所有之概括犯意，先後為下列竊盜行為：(一)於94年8 月
    27日上午6 時許，在臺北縣板橋市○○路○ 段285 號前，見
    辛○○所有之車牌號碼DKU-360 號輕型機車停放該處，機車
    鑰匙放置在前置物籃內，遂以該鑰匙發動機車竊取之，供己
    代步使用。(二)於同年9 月4 日晚間9 時許，在臺北縣板橋市
    ○○路○ 段141 號前，以自備機車鑰匙1 支，竊取己○○所
    有之車牌號碼DHS-263 號輕型機車得手。而於同年月8 日上
    午9 時20分許，為警在臺北縣板橋市○○路○ 段263 巷農村
    公園側門前查獲，並扣得機車鑰匙1 支。(三)於同年月月14日
    上午8 時許，在臺北縣板橋市○○路○ 段171 號旁，見朱春
    堂所有，由其女乙○○管領使用之車牌號碼EXV-369 號輕型
    機車鑰匙置於機車電門未取下，而以該鑰匙發動引擎竊取該
    車供己騎乘。旋於同日晚間7 時許，在臺北縣板橋市○○街
    29號前為警查獲。(四)於同年9 月20日晚間7 時許，在臺北縣
    板橋市○○路○ 段105 巷1 弄口，以自備之機車鑰匙1 支，
    竊取庚○○所有之車牌號碼PXJ-787 號重型機車得手。嗣於
    同年月24日上午11時30分許，為警在臺北縣板橋市○○路○
    段225 巷內查獲，並扣得機車鑰匙1 支。(四)於同年10月2 日
    晚間7 時許，在臺北縣板橋市○○路○ 段33號前，以自備之
    機車鑰匙1 支，竊取丙○○○所有、車牌號碼UEU-281 號輕
    型機車，得手後供己騎乘代步。而於同年月10日晚間9 時許
    ，在臺北縣板橋市○○路與雙十路口為警查獲，並扣得機車
    鑰匙1 支。(五)於同年10月4 日下午4 時許，在臺北縣板橋市
    ○○路○ 段182 巷1 弄93號1 樓停車場內，以自備機車鑰匙
    1 支，竊取甲○○所有之車牌號碼KEE-950 號重型機車得手
    。嗣於同年月9 日下午3 時30分許，在臺北縣板橋市○○路
    為警攔檢而查獲，並扣得機車鑰匙1 支。(六)於同年12月10日
    晚間9 時許，在臺北縣板橋市○○路○ 段18巷1 弄4 號前，
    見戊○○所有之車牌號碼NN8-387 號重型機車停放該處，即
    以自備機車鑰匙1 支發動該車竊取之。而於95年1 月16日凌
    晨5 時許，為警在臺北縣板橋市○○路○ 段145 號前查獲，
    並扣得機車鑰匙1 支。
二、案經臺北縣政府警察局海山分局報請臺灣板橋地方法院檢察
    署檢察官聲請簡易判決處刑及移送併辦。
    理  由
一、上揭事實，業據被告丁○○於警詢、檢察官訊問及本院審理
    時坦承不諱，核與被害人乙○○、辛○○、己○○、庚○○
    、丙○○○、甲○○、戊○○於警詢時指訴之情節相符，並
    有被告所有供其竊取上開機車所用之機車鑰匙5 支扣案可資
    佐證。此外，復有車籍作業系統查詢認可資料1 件、臺北縣
    政府警察局車輛失竊（尋獲）電腦輸入單6 件、車輛竊盜車
    牌失竊資料個別查詢報表查詢車輛認可資料3 件、贓物認領
    保管單4 件、臺北縣政府警察局海山分局江翠派出所贓物認
    領保管單2 件、臺北縣政府警察局保安隊贓物認領收據1 件
    及贓物照片24幀等附卷足稽，俱徵被告前揭不利於己之自白
    與事實相符。綜上所述，本案事證明確，被告犯行堪予認定
    。
二、核被告所為，係犯刑法第320 條第1 項之竊盜罪。被告先後
    多次竊盜犯行，時間緊接，手法相同，所犯為構成要件相同
    之罪名，顯係基於概括犯意反覆實施，為連續犯，應依刑法
    第56條規定論以一罪，並加重其刑。檢察官雖僅就上開犯罪
    事實(三)所載竊盜犯行聲請簡易判決處刑，惟被告其餘竊盜犯
    行，與前述經起訴論罪部分既有連續犯之裁判上一罪關係，
    為起訴之效力所及，本院自得併予審究，附此敘明。又被告
    有如本判決事實欄所述論罪科刑之執行紀錄，有臺灣高等法
    院被告前案紀錄表可按，其於有期徒刑執行完畢後5 年內再
    犯上開有期徒刑以上之罪，為累犯，應依刑法第47條規定，
    加重其刑，並與連續犯之加重，遞加重之。原審以被告所犯
    竊盜罪事證明確予以論科，固非無見，惟原審判決未及審酌
    被告於94年9 月14日上午8 時許，在臺北縣板橋市○○路○
    段171 號旁，竊取車牌號碼EXV- 369號輕型機車外，本判決
    事實欄第1 項所述被告其餘竊盜之犯罪事實，尚有未合，檢
    察官上訴意旨指摘原判決不當，為有理由，應由本院予以撤
    銷改判。爰審酌被告正值青壯，非無謀生能力，本應自食其
    力，奮發有為，竟貪取非分之財，恣意竊取他人財物，漠視
    他人財產權益，應予非難，兼衡其犯罪之動機、目的、手法
    、次數、所竊取財物之價值及所肇損害，暨被告犯後供認無
    隱之態度等一切情狀，量處如主文所示之刑，並諭知易科罰
    金之折算標準，以示懲儆。
三、扣案機車鑰匙5 支，係供被告竊取上開機車所用之物，迭據
    被告供承在卷，且均係在被告身上查獲，顯係被告所有之物
    ，應依刑法第38條第1 項第2 款規定沒收之。
據上論斷，應依刑事訴訟法第455 條之1 第1 項、第3 項、第36
9 條第1 項前段、第364 條、第299 條第1 項前段，刑法第56條
、第320 條第1 項、第47條、第41條第1 項前段、第38條第1 項
第2 款，罰金罰鍰提高標準條例第1 條前段、第2 條，判決如主
文。
本案經檢察官蔡元仕到庭執行職務。
中    華    民    國    95    年    3     月    30    日
                        臺灣板橋地方法院刑事第一庭
                            審判長法  官  鄭  水  銓
                                  法  官  朱  嘉  川
                                  法  官  廖  怡  貞
以上正本證明與原本無異。
不得上訴。
                                  書記官  陳  淑  芳
中    華    民    國    95    年    3     月    30    日
附錄本案論罪科刑法條全文
中華民國刑法第320條
 (普通竊盜罪、竊佔罪)
意圖為自己或第三人不法之所有，而竊取他人之動產者，為竊盜
罪，處五年以下有期徒刑、拘役或五百元以下罰金。
意圖為自己或第三人不法之利益，而竊佔他人之不動產者，依前
項之規定處斷。
前二項之未遂犯罰之。


司法院資訊處製作；財團法人民間司法改革基金會備份。
